【裁判字號】    89,訴,1405
【裁判日期】    891230
【裁判案由】    損害賠償
【裁判全文】
臺灣板橋地方法院民事判決  八十九年度訴字第一四０五號
    原      告  乙○○
    訴訟代理人  甲○○
    被      告  丁○○
                        身分證.
                        （現在臺灣高雄監獄高雄分監執行中）
    被      告  丙○○  住台中.
                        身分證.
                        應為.
右當事人間請求侵權行為損害賠償事件，本院判決如左：
    主    文
被告應連帶給付原告新臺幣壹佰拾萬元。
訴訟費用由被告連帶負擔。
本判決於原告以新臺幣肆拾肆萬元為被告供擔保後得假執行。
    事    實
甲、原告方面：
一、聲明：如主文第一項所示，並願供擔保請准宣告假執行。
二、陳述：
    (一)被告丙○○於民國八十八年二月九日九時二十分許，與被告丁○○共同至台北
      縣三峽鎮○○路三十二號前，見原告獨自一人，基於意圖為自己不法所有之犯
      意聯絡，便由被告丙○○向原告佯稱：其車內有一個腦筋有問題但非常富有之
      女子，為取信原告，並邀上車，先由該假裝有問題之女子拿出面額新臺幣（下
      同）一百元紙鈔共一萬元，交給原告，並稱該女子有很多錢放在一座大橋下，
      只要原告出多少錢，該女子便會拿多少錢出來等語，使原告陷於錯誤，而回住
      所拿印章、存摺，由被告毆啟雄陪同提領現金一百八十萬元，後乘機調包，致
      使原告受騙，此項不法行為，業經本院八十八年度易字第二九０五號刑事判決
      判處被告毆啟雄有期徒刑拾月；被告丙○○有期徒刑九月在案。
    (二)按「數人共同不法侵害他人之權利者，連帶負損害賠償責任。」民法第一百八
      十五條第一項前段定有明文。被告共同詐騙原告之金錢，被告丙○○業已賠償
      五十萬元，為此爰依侵權行為損害賠償之法律關係，請求被告連帶給付一百三
      十萬元，並願供擔保請准宣告假執行。
三、證據：提出本院八十八年度易字第八十八年度易字第二九０五號刑事判決影本一
          件、戶籍謄本一件為證。
乙、被告方面：
一、被告丙○○未於言詞辯論期日到場，亦未提出書狀，作任何聲明或陳述。
二、被告丁○○部分：
    (一)聲明：駁回原告之訴及假執行之聲請。
    (二)陳述：自認原告主張之詐欺事實為真正，但伊僅拿到二十萬元，故只願意賠償
            二十萬元。
丙、本院依職權調閱臺灣板橋地方法院檢察署八十八年度偵字第一一一二五號、本院
    八十八年度易字第二九０五號、臺灣高等法院八十九年度上易字第一四三五號詐
    欺案卷，並查閱被告之刑案資料查註紀錄表。
    理    由
一、被告丙○○經合法通知，無正當理由，未於言詞辯論期日到庭，核無民事訴訟法
    第三百八十六條所列各款情形，爰依原告之聲請，由其一造辯論而為判決。
二、本件原告主張被告丙○○於八十八年二月九日九時二十分許，與被告丁○○共同
    至台北縣三峽鎮○○路三十二號前，見原告獨自一人，基於意圖為自己不法所有
    之犯意聯絡，便由被告丙○○向原告佯稱：其車內有一個腦筋有問題但非常富有
    之女子，為取信原告，並邀上車，先由該假裝有問題之女子拿出面額一百元紙鈔
    共一萬元，交給原告，並稱該女子有很多錢放在一座大橋下，只要原告出多少錢
    ，該女子便會拿多少錢出來等語，使原告陷於錯誤，而回住所拿印章、存摺，由
    被告毆啟雄陪同提領現金一百八十萬元，後乘機調包，致使原告受騙，此項不法
    行為，業經本院八十八年度易字第二九０五號刑事判決判處被告毆啟雄有期徒刑
    拾月；被告丙○○有期徒刑九月在案。被告共同詐騙原告之金錢，被告丙○○業
    已賠償五十萬元，為此，爰依侵權行為損害賠償之法律關係，請求被告連帶給付
    一百三十萬元，並陳明願供擔保請准宣告假執行。
三、被告丙○○未於言詞辯論期日到庭，亦未提出書狀做任何聲明或陳述；被告丁○
    ○則自認原告主張之詐欺事實為真正，但其僅拿到二十萬元，故只願意賠償二十
    萬元云云，資為抗辯。
四、經查，被告丁○○、丙○○與訴外人徐錦室、鐘清在等四人基於意圖為自己不法
    之所有之犯意聯絡，於八十八年二月九日九時二十分許，共同至臺北縣三峽鎮○
    ○路三十二號前，見原告獨自一人，便由被告丙○○向原告佯稱：其車內有一個
    腦筋有問題但非常富有之女子（由訴外人徐錦室佯裝），為取信原告，並邀原告
    上車，先由該假裝腦筋有問題之女子徐錦室拿出面額一百元紙鈔共一萬元交給原
    告，另外又拿一萬元給同車駕駛（即訴外人鐘清在），被告丙○○並稱該女子有
    很多錢放在一座大橋下，只要原告能拿出多少錢，該女子便會拿多少錢出來等情
    ，使原告陷於錯誤，因信其所言而回住所拿印章、存摺、彰化銀行存本取息儲蓄
    存款存單、國民身分證，再由被告丁○○陪同原告前往彰化商業銀行三峽分行提
    領現金一百八十萬元。俟原告與被告丁○○回到該小客車上後，被告丙○○等四
    人便藉口搭載原告回住處，途中並佯裝要幫原告包錢，原告不疑有他而將領來之
    現金悉交付之。乃被告丙○○等四人即乘機將該一百八十萬元調換成由舊報紙內
    包十四瓶味全調味乳等物，嗣原告回到住處後方知受騙而向臺北縣警察局三峽分
    局報案之事實，被告丁○○不加爭執，並經本院八十八年度易字第二九０五號刑
    事判決認定屬實，因此判處被告丁○○有期徒刑十月；被告丙○○有期徒刑九月
    確定在案，有本院刑事判決影本一件附卷可稽，復經本院調閱上開卷宗核實無訛
    。原告主張其遭被告等人詐騙而陷於錯誤，以致交付金錢，堪信為真實。
五、按因故意或過失，不法侵害他人之權利者，負損害賠償責任；數人共同不法侵害
    他人之權利者，連帶負損害賠償責任，修正前之民法第一百八十四條第一項前段
    、第一百八十五條第一項前段定有明文。被告基於意圖為自己不法所有之犯意聯
    絡，共同對於原告施以詐欺行為，以致原告交付金錢予被告，被告之共同詐欺行
    為，與原告之財物損失間，實有相當因果關係，原告主張被告應負侵權行為責任
    ，應屬正當。原告主張其遭被告詐騙一百八十萬元，被告丙○○已賠償五十萬元
    之事實，為被告丁○○所不爭，準此，原告依侵權行為損害賠償之法律關係，請
    求被告連帶給付一百三十萬元，核屬有據，應予准許。又本件被告所負之債務係
    連帶債務，依民法第二百七十三規定：「連帶債務之債權人，得對於債務人中之
    一人，或數人，或其全體，同時或先後請求全部或一部之給付。連帶債務未全部
    履行前，全體債務人仍負連帶債務。」，是以被告辯稱其僅分得二十萬元，僅須
    賠償二十萬元即可云云，自不足採，附此敘明。
六、本件事證已臻明確，兩造其餘之攻擊防禦方法及舉證，於判決結果均不生影響，
    無予一一論列之必要，併此敘明。
七、原告陳明願供擔保聲請宣告假執行，核無不合，爰酌定相當之擔保金額，予以准
    許。
據上論結：本件原告之訴為有理由，依民事訴訟法第三百八十五條第一項前段、第八
十五條第二項、第三百九十條第二項，判決如主文。
中      華      民      國    八十九    年     十二     月     三十     日
                                臺灣板橋地方法院民事第三庭
~B法  官  徐福晉
右正本證明與原本無異。
如不服本判決，應於判決送達後廿日，內向本院提出上訴狀。
中      華      民      國    九十      年     一       月     二       日
~B書記官  陳金鳳


司法院資訊處製作；財團法人民間司法改革基金會備份。
